臺灣臺北地方法院刑事判決
111年度審交簡上字第9號
上  訴  人
即  被  告  黃少宏（原名黃少凡）




上列上訴人即被告因過失傷害案件，不服本院中華民國110年12
月8日所為110年度審交簡字第277號第一審刑事簡易判決（起訴
案號：109年度偵字第30720號），提起上訴，本院管轄之第二審
合議庭判決如下：
    主      文
上訴駁回。
黃少宏緩刑貳年，並應依附表所示內容支付損害賠償。 
    事實及理由
一、本案經本院合議庭審理結果，認原審判決以被告黃少宏犯刑
    法第284條前段之過失傷害罪，判處拘役20日，如易科罰金
    以新臺幣（下同）1,000元折算1日，核其認事用法均無違誤
    ，量刑亦屬妥適，應予維持；除證據部分另應補充增列「被
    告於本院準備程序中及審理時之自白（見本院審交簡上字卷
    第55頁、第91頁、第93頁）」外，其餘事實、證據及理由均
    引用第一審簡易判決書之記載（如附件）。
二、被告上訴意旨略以：被告有意賠償，但告訴人無和解意願，
    原審量刑過重，為此請求撤銷原判決，從輕量刑云云。
三、按量刑之輕重，係事實審法院得依職權自由裁量之事項，茍
    已斟酌刑法第57條各款所列情狀而未逾越法定刑度，不得遽
    指為違法（最高法院72年台上字第6696號判決意旨可資參照
    ）；且同一犯罪事實與情節，如別無其他加重或減輕之原因
    ，下級審法院量定之刑，亦無過重或失輕之不當情形，則上
    級審法院對下級審法院之職權行使，原則上應予尊重（最高
    法院85年度台上字第2446號判決意旨可供參照）。
四、經查，原審認被告係犯刑法第284條前段之過失傷害罪，罪
    證明確，並審酌被告騎乘普通重型機車，行經如起訴書所載
    之路段，疏未注意車前狀況並隨時採取必要之安全措施而肇
    事，致違規未行走在行人穿越道而穿越道路之告訴人謝淑美
    受有右後跟挫傷紅腫、右手第2指中擦傷、左髂骨前上嵴腫
    及壓痛、右手肘、右手、左膝蓋擦傷、左大腿疼痛、左膝挫
    傷擦傷等傷害，實有不該；惟念被告犯後坦承犯行，已有悔
    意，堪認態度尚可；兼衡其自陳之教育程度及家庭經濟生活
    狀況（見本院審交易字卷第37頁），暨本案過失情節、告訴
    人所受傷勢、未與告訴人達成調解等一切情狀，量處拘役20
    日，並諭知易科罰金之折算標準，經核其認事用法均無違誤
    ，量刑亦未逾越法定刑之範圍，且屬允妥，尚無裁量逾越或
    濫用之違法情事，本院自當予以尊重。上訴意旨指摘原判決
    量刑過重，為無理由，應予駁回。
五、緩刑附條件：
　㈠被告未曾因故意犯罪受有期徒刑以上刑之宣告，此有臺灣高
    等法院被告前案紀錄表在卷可考。其於本院準備程序中坦承
    犯行（見本院審交簡上字卷第55頁），知所悔悟，並與告訴
    人以2萬元成立和解，並已支付第1、2期款項共計1萬4,000
    元予告訴人，此有本院調解筆錄及公務電話紀錄附卷可按（
    見本院審交簡上字卷第59頁、第99頁）；告訴人亦同意以調
    解筆錄所載內容作為被告緩刑之附條件一節，有本院調解筆
    錄在卷可查（見本院審交簡上字卷第59頁），堪認被告經此
    偵、審程序及刑之宣告教訓，當能知所警惕而無再犯之虞。
    本院綜合上情，因認上開宣告之刑，以暫不執行為適當，爰
    依刑法第74條第1項第1款之規定，併予宣告緩刑2年，以啟
    自新。 
　㈡另為使被告深切記取教訓，並彌補本案犯罪所生損害，以充
    分保障告訴人之權利，爰參酌上開調解筆錄內容，依刑法第
    74條第2項第3款規定，命被告依附表所示內容賠償告訴人。
    倘被告未遵期履行本判決所諭知之負擔，且情節重大者，其
    緩刑之宣告仍得依法撤銷，併此敘明。
據上論斷，應依刑事訴訟法第455條之1第1項、第3項、第368條
、第373條，刑法第74條第1項第1款、第2項第3款，判決如主文
。
本案經檢察官許佩霖提起公訴，檢察官劉文婷、謝雨青到庭執行
職務。
中　　華　　民　　國　　111 　年　　6 　　月　　14　　日
             刑事第二十二庭審判長法　官  莊書雯
                                 法  官  廖棣儀
                                 法  官  葉詩佳
上正本證明與原本無異。
不得上訴。
                                 書記官  巫佳蒨
中　　華　　民　　國　　111 　年　　6 　　月　　14　　日
附表：　　
告訴人 緩刑所附條件 謝淑美 黃少宏應給付謝淑美新臺幣（下同）貳萬元（含強制責任險），給付方式如下：自民國壹佰壹拾壹年肆月起，按月於每月陸日以前給付柒仟元至全部清償完畢為止，如有壹期未履行，視為全部到期。（以上款項逕匯入謝淑美指定之帳戶）。 
附件：
臺灣臺北地方法院刑事簡易判決
110年度審交簡字第277號
公  訴  人  臺灣臺北地方檢察署檢察官
被      告  黃少宏




上列被告因過失傷害案件，經檢察官提起公訴（109年度偵字第3
0720號），因被告自白犯罪（110年度審交易字第602號），本院
認宜以簡易判決處刑，改依簡易程序審理，並判決如下：
    主      文
黃少宏犯過失傷害罪，處拘役貳拾日，如易科罰金，以新臺幣壹
仟元折算壹日。
    事實及理由
一、本件犯罪事實及證據，除犯罪事實欄一第12行「右手第2指
    中擦傷」更正為「右手第2指中端擦傷」；證據部分補充「
    被告黃少宏於本院審理時之自白（見本院審交易卷第37頁）
    」外，餘均引用檢察官起訴書之記載（如附件）。
二、核被告黃少宏所為，係犯刑法第284條前段之過失傷害罪。
三、爰審酌被告騎乘普通重型機車，行經如起訴書所載之路段，
    疏未注意車前狀況並隨時採取必要之安全措施而肇事，致違
    規未行走在行人穿越道而穿越道路之告訴人謝淑美受有右後
    跟挫傷紅腫、右手第2指中擦傷、左髂骨前上嵴腫及壓痛、
    右手肘、右手、左膝蓋擦傷、左大腿疼痛、左膝挫傷擦傷等
    傷害，實有不該；惟念被告犯後坦承犯行，已有悔意，堪認
    態度尚可；兼衡其自陳之教育程度及家庭經濟生活狀況（見
    本院審交易卷第37頁），暨本案過失情節、告訴人所受傷勢
    、未與告訴人達成調解等一切情狀，量處如主文所示之刑，
    並諭知如主文所示之易科罰金折算標準，以示警懲。
四、依刑事訴訟法第449條第2項、第3項、第454條第2項，刑法
    第284條前段、第41條第1項前段，刑法施行法第1條之1第1
    項，逕以簡易判決處刑如主文。
五、如不服本判決，應自收受送達之翌日起20日內向本院提出上
    訴狀，上訴於本院第二審合議庭（須附繕本）。
本案經檢察官許佩霖提起公訴，檢察官吳春麗到庭執行職務。
中    華    民    國   110   年     12    月     8    日
                  刑事第二十一庭  法  官  倪霈棻
上正本證明與原本無異。 
如不服本判決應於收受送達後20日內向本院提出上訴書狀，並應
敘述具體理由；其未敘述上訴理由者，應於上訴期間屆滿後20日
內向本院補提理由書（均須按他造當事人之人數附繕本）「切勿
逕送上級法院」。告訴人或被害人如對於本判決不服者，應具備
理由請求檢察官上訴，其上訴期間之計算係以檢察官收受判決正
本之日期為準。 
                                  書記官  陳怡君 
中　　華　　民　　國　　110 　年　　12　　月　　10　　日
附錄本案所犯法條全文：
中華民國刑法第284條
因過失傷害人者，處1年以下有期徒刑、拘役或10萬元以下罰金
；致重傷者，處3年以下有期徒刑、拘役或30萬元以下罰金。
臺灣臺北地方檢察署檢察官起訴書
                                    109年度偵字第30720號
　　被　　　告　黃少宏　（原名：黃少凡）
                        男　23歲（民國00年00月00日生）
　　　　　　　　　　　　住新北市○○區○○○路000號2樓
　　　　　　　　　　　　居新北市○○區○○街000號12樓
　　　　　　　　　　　　國民身分證統一編號：Z000000000號
上列被告因過失傷害案件，業經偵查終結，認應提起公訴，茲將
犯罪事實及證據並所犯法條分敘如下：
        犯罪事實
一、黃少宏於民國109年5月6日10時6分許，騎乘車牌號碼000-00
    00號普通重型機車，沿臺北市萬華區洛陽街由東往西方向行
    駛，行經洛陽街71號前，本應注意車前狀況並隨時採取必要
    之安全措施，且依當時情形，並無不能注意之情事，竟疏未
    注意，適有謝淑美（所涉過失傷害部分，業經本署提起公訴
    ，因於臺灣臺北地方法院審理時與黃少宏達成和解，經該院
    以109年度審易字第2693號為不受理判決）徒手拉兩輪推車
    ，欲由北往南穿越臺北市萬華區洛陽街，本應注意行人在設
    有行人穿越道、人行天橋或人行地下道者，必須經由行人穿
    越道、人行天橋或人行地下道穿越，不得在其一百公尺範圍
    內穿越道路，竟疏未注意及此，黃少宏因閃避不及而與謝淑
    美之推車發生碰撞，致謝淑美受有右後跟挫傷紅腫、右手第
    2指中擦傷、左髂骨前上嵴腫及壓痛、右手肘、右手、左膝
    蓋擦傷、左大腿疼痛、左膝挫傷擦傷等傷害。
二、案經謝淑美訴由臺北市政府警察局萬華分局報告偵辦。
　　　　證據並所犯法條
一、證據清單及待證事實：
編號 證   據   名   稱 待   證   事   實 1 被告黃少宏於警詢時及偵查中之供述 被告固坦承於上揭時、地與告訴人謝淑美之手推車發生碰撞並致告訴人受傷之事實，惟辯稱：伊有注意車前狀況云云。 2 告訴人謝淑美於警詢時之陳述 全部犯罪事實。 3 道路交通事故現場圖、道路交通事故調查報告表各1份、現場暨車損照片10張、監視器錄影畫面擷圖9張 本件交通事故發生之經過及現場狀況等事實。 4 臺北市交通事件裁決所110年9月24日北市裁鑑字第1103129840號函及所附之鑑定意見書1份、臺北市政府警察局道路交通事故初步分析研判表 證明被告騎乘車牌號碼000-0000號普通重型機車，未注意車前狀況並隨時採取必要之安全措施，為肇事次因。 5 109年5月6日新北市立聯合醫院驗傷診斷書、109年5月11日臺北市立聯合醫院（中興院區）驗傷診斷證明書、109年9月4日板新醫院診斷證明書各1份 證明告訴人因本件車禍受有上開傷害之事實。 
二、核被告所為，係犯刑法第284條前段之過失傷害罪嫌。
三、依刑事訴訟法第251條第1項提起公訴。
    此　致
臺灣臺北地方法院
中　　華　　民　　國　 110　　年　  10 　 月　　6　　 日
                              檢　察　官　許  佩  霖
本件正本證明與原本無異
中　　華　　民　　國　 110　　年　　10　　月　　18　　日
                              書　記　官　楊  介  中
附錄本案所犯法條全文
中華民國刑法第284條
因過失傷害人者，處 1 年以下有期徒刑、拘役或 10 萬元以下
罰金；致重傷者，處 3 年以下有期徒刑、拘役或 30 萬元以下
罰金。